臺灣高等法院刑事裁定　　　　　　　　 100年度抗字第1303號
抗　告　人
即　被　告　林東霖
選任辯護人　林長泉律師
上列抗告人因違反毒品危害防制條例案件，不服臺灣板橋地方法
院100年度訴字第1864號，中華民國100年10月24日所為延長羈押
之裁定，提起抗告，本院裁定如下：
    主  文
抗告駁回。
    理  由
一、本件抗告人即被告林東霖因違反毒品危害防制條例案件，前
    經臺灣板橋地方法院檢察署檢察官偵查終結後，以被告涉犯
    毒品危害防制條例第4 條第2 項販賣第二級毒品、同條第3
    項販賣第三級毒品及同條例第8 條第3 項轉讓第三級毒品等
    罪嫌，犯罪事證明確，因而向原審即臺灣板橋地方法院提起
    公訴在案（100 年度偵字第13603 號）。原審於民國100 年
    8 月3 日受理收案，並經訊問被告後，以被告經檢察官所指
    訴之犯罪嫌疑重大，並有刑事訴訟法第101 條第1 項第1 款
    、第3 款所定得予羈押之情形，且認有羈押之必要，於是日
    裁定執行羈押；茲原審於審理中，以被告前揭羈押之原因仍
    然存在，認被告有繼續羈押之必要，乃裁定被告應自100 年
    11月3 日起延長羈押2 月在案。以上各情有起訴書及原審10
    0 年度訴字第1864號被告林東霖所涉違反毒品危害防制條例
    案件卷宗影本足憑。
二、被告林東霖抗告意旨略以：原裁定雖以被告所犯為最輕本刑
    5 年以上之重罪，且有相當理由足認有逃亡之虞，而予延長
    羈押，然究係如何認被告有上揭情事，未見原裁定載明其理
    由，僅略稱「上開原因仍存在，並有繼續羈押之必要」，顯
    有理由不備之違誤。爰請求撤銷原裁定，以維被告之權益云
    云。
三、經查：
  (一)按羈押被告之目的，其本質上在確保訴訟程序得以順利進行
    、或為確保證據之存在與真實、或為確保嗣後刑之執行。執
    行羈押後，應否延長羈押，均屬事實認定及法院裁量權限之
    行使，法院僅須審查被告犯罪嫌疑是否重大、羈押之原因是
    否仍然存在、以及是否仍有賴羈押以保全偵查、審判或執行
    之必要，由法院本於自由證明法則予以認定，並就具體個案
    情節予以斟酌決定，如就客觀情事觀察，法院許可羈押之裁
    定在目的與手段間之衡量，並無明顯違反比例原則情形，即
    無違法或不當可言。
  (二)查被告林東霖因違反毒品危害防制條例案件，前經原審於10
    0 年8 月3 日訊問後，認為依證人林琮凱、陳松傑、高健三
    於警詢及偵查中之證述情節及被告所持用門號0000000000號
    之通訊監察譯文所載內容，足認被告所涉違反毒品危害防制
    條例之犯罪嫌疑重大，所犯係最輕本刑為5 年以上有期徒刑
    之罪，且本件扣案毒品數量龐大，就被告持有部分，亦有受
    重刑宣告之可能，有事實及相當理由足認被告有逃亡之虞，
    非予羈押，顯難進行審判，而有羈押之必要，爰依刑事訴訟
    法第101 條第1 項第1 款、第3 款規定，予以羈押。原審審
    理中，被告尚坦承通訊監察譯文所載確係其與證人陳松傑、
    高健三之通話內容，原審因認被告原羈押之原因尚未消滅，
    且仍有羈押之必要，乃於原裁定之羈押期限屆滿前即100 年
    10月24日，另行裁定被告應自同年11月3 日起延長羈押2 月
    ，經核並無違誤。被告抗告意旨雖指原裁定以被告所犯為最
    輕本刑5 年以上之重罪，且有相當理由足認有逃亡之虞，而
    予延長羈押，然未見原裁定載明如何認定被告有上揭情事之
    理由云云，惟查被告所涉犯之毒品危害條例第4 條第2 項販
    賣第二級毒品罪，為法定本刑無期徒刑或7 年以上有期徒刑
    之重罪，又所涉犯之同條例第4 條第3 項販賣第三級毒品罪
    ，為法定本刑5 年以上有期徒刑之重罪，而重罪常伴有逃亡
    之高度可能，倘一般正常之人，依其合理判斷，可認為該犯
    重罪嫌疑具有逃亡之客觀誘因與相當或然率存在，即已該當
    「相當理由」之認定標準，不以達到充分可信或確定程度為
    必要。衡諸本件被告犯罪情節、所持有之第二級毒品搖頭丸
    總純質淨重22.98 公克、第三級毒品愷他命總純質淨重5089
    .76 公克，被告極有受重刑宣告之可能，其逃匿以規避審判
    程序進行及刑罰執行之可能性甚高，當有事實及相當理由堪
    認被告有逃亡之虞，而原審經具體審酌前揭各情，乃認依現
    實情狀，若非將被告延長羈押，顯難進行後續之審判程序，
    且難期真實之發現，既仍無從以具保之方式替代羈押之執行
    ，足認羈押被告之法定事由仍均存在，羈押之必要性並未消
    滅，而予裁定被告延長羈押，經核尚無目的與手段間輕重失
    衡之情形，亦無明顯違反比例原則之情事，自無違法或不當
    可言；雖原裁定論述稍嫌簡略，惟尚難認有抗告意旨所稱理
    由不備之情形。是被告抗告意旨指摘原裁定不當，核無理由
    ，自應予駁回。
四、據上論斷，應依刑事訴訟法第412 條，裁定如主文。
中    華    民    國   100    年    11    月    16    日
                  刑事第四庭審判長法  官  陳筱珮
                                  法  官  孫惠琳
                                  法  官  楊貴雄
以上正本證明與原本無異。
不得再抗告。
                                  書記官  廖純瑜
中    華    民    國   100    年    11    月    16    日